【裁判字號】    92,台上,1908
【裁判日期】    920410
【裁判案由】    殺人未遂等罪
【裁判全文】
最高法院刑事判決                              九十二年度台上字第一九０八號
    上  訴  人  甲○○
右上訴人因殺人未遂等罪案件，不服台灣高等法院高雄分院中華民國九十二年一月十
四日第二審判決（九十一年度上訴字第一八二九號，起訴案號：台灣高雄地方法院檢
察署九十一年度偵字第二六八六、五五三四號），提起上訴，本院判決如左：
    主  文
上訴駁回。
    理  由
一、殺人未遂部分：
按刑事訴訟法第三百七十七條規定，上訴於第三審法院，非以判決違背法令為理由，
不得為之。是提起第三審上訴，應以原判決違背法令為理由，係屬法定要件。如果上
訴理由狀並未依據卷內訴訟資料，具體指摘原判決不適用何種法則或如何適用不當，
或所指原判決之違法情事，顯與法律規定得為第三審上訴理由之違法情形不相適合時
，均應認其上訴為違背法律上之程式，予以駁回。本件原判決維持第一審論處上訴人
甲○○殺人未遂罪刑之判決，駁回其在第二審之上訴，已詳敘所憑之證據及認定之理
由，並對上訴人否認具殺人犯意之辯詞，如何不足採信，均已依據卷內資料，詳予指
駁，從形式上觀察，並無違背法令之處。而證據之取捨及事實之認定，為事實審法院
之職權，苟無違反經驗法則或論理法則，即不能任意指為違法。本件原判決依憑被害
人謝秀花之指訴，核與目擊證人陳李嬌證述情節相符，參酌扣案西瓜刀與卷附高雄市
政府警察局民國九十一年二月四日高市警鑑字第九一００００七０二五號、九十年十
二月二十七日高市警鑑字第七三五七九號鑑驗書二份、高雄醫學大學附設中和紀念醫
院診斷證明書及該醫院（九一）高醫附秘字第０五四０號函附之病歷影本、現場照片
，以及卷內其他證據調查之結果，綜合研判，認上訴人手持西瓜刀朝被害人之頭部、
胸部、背部等人身要害部位揮砍，致被害人受有如原判決事實欄所示之刀傷，且部分
深及見骨，顯見其揮砍時用力甚猛，確有殺人之犯意與行為，上訴人雙手掌之多處撕
裂傷則係其砍殺被害人受傷後，被害人抵抗而與其爭奪兇刀所致，所辯先遭被害人持
西瓜刀攻擊後，奪刀要嚇被害人，因被害人閃躲，不小心傷到云云，為無可採，已詳
敘其取捨證據之心證理由，核與採證法則無違，亦無所指理由不備之違法情形存在。
又上訴人於原審並未聲請傳訊證人王順吉，上訴意旨稱其曾聲請傳訊，原審未予傳喚
，有應於審判期日調查之證據未予調查之違法云云，顯非依據卷內資料為指摘。其餘
上訴意旨，徒執陳詞，稱其係先遭被害人砍傷手指，始奪刀反擊並無殺人之犯意云云
，而對原判決已詳為論斷及說明之事項，再為事實之爭辯，並對原審採證認事之職權
行使，任意指摘，難謂已符合首揭法定上訴要件，其上訴違背法律上之程式，應予駁
回。
二、毀損罪及恐嚇危害安全罪部分：
按刑事訴訟法第三百七十六條所列各罪之案件，經第二審判決者，不得上訴於第三審
法院，法有明文。本件上訴人另犯毀損罪及恐嚇危害安全罪，原審係依刑法第三百五
十四條及第三百零五條論處罪刑，核屬刑事訴訟法第三百七十六條第一款之案件。依
首開說明，既經第二審判決，自不得上訴於第三審法院，上訴人竟復提起上訴，顯為
法所不許，應併予駁回。
據上論結，應依刑事訴訟法第三百九十五條前段，判決如主文。
中      華      民      國    九十二    年      四      月      十      日
                              最高法院刑事第五庭
                                  審判長法官  謝  家  鶴
                                        法官  洪  文  章
                                        法官  花  滿  堂
                                        法官  陳  世  淙
                                        法官  洪  佳  濱
      右正本證明與原本無異
                                              書  記  官
中      華      民      國    九十二    年      四      月    二十一    日


司法院資訊處製作；財團法人民間司法改革基金會備份。
